# Richard Anchieta

## ARQUITETO DE SOLUÇÕES | DEV SÊNIOR FULLSTACK

## **EXPERIÊNCIA**

2023 – presente	Arquiteto e Desenvolvedor	Fatora Tecnologia
2022 – 2023	Arquiteto e Desenvolvedor	Tera Biz
2021 - 2022	Arquiteto e Desenvolvedor	Stemativa
2016 - 2021	Arquiteto e Desenvolvedor	Prius Technology
2012 – 2016	Arquiteto e Desenvolvedor	Sambia Tecnologia
2011 – 2012	Consultor de TI e Desenvolvedo	or IT Lab
2006 - 2011	Arquiteto de Soluções	JBS S.A.
2003 – 2010	Consultor freelancer	Sky Software
2003 – 2007	Coordenador de desenvolvime	ento Fórum Access
2001 – 2003	Desenvolvedor de software	Tela7
2001 - 2001	Desenvolvedor de software	Nexxia

#### **PROJETOS**

#### Plataforma de Análise Antifraude para Mercado Financeiro

**Tecnologias:** React/NextJS, GraphQL, GO, GIN, Temporal.io, NATS (message broker), PostgreSQL, MongoDB, REDIS, API Gateway, OpenID Connect, AWS, Docker, OpenCV, Python, Scikit-learn, TensorFlow, Jupyter Notebook.

**Desafio**s: Resiliência, segurança, conformidade com instituições bancárias, regras de distribuição para análises autônomas e análises com interação humana (distribuição para mais de 700 analistas), aprendizagem de máquina com visão computacional.

#### Sistema de Integração e Conciliação de Liquidação Cambial

**Tecnologias:** C#, .NET Core, AspNet Core, MS SQL Server, Entity Framework.

**Desafios**: Engenharia reversa de código legado em Delphi, orquestração de serviços, observabilidade, automação de processos e conversão de regras em linguagem descritiva e não estruturada (arquivos PDF) para linguagem estruturada legível por humanos e máquinas.

#### Detecção de Manipulação em Fotografias

**Tecnologias:** Python, Flask, PyTorch, TensorFlow, Pandas, SciKitLeanr, OPenCV, CNN (Convulational Neural Network), SVM (Support Vector Machine)

**Desafios**: Pesquisa, análise e seleção de papers científicos, planejamento do estudo, implementação de algoritmos, refatoração de código de várias fontes para unificação em monorepo, engenharia de dados para trazer estudos em Jupyter Notebooks para código em produção com API em Flask, análise e comparação com métricas de avaliação (acurácia, precisão, revocaçãoe F1-Score), criação de FrontEnd amigável.

#### Digitalização de Ativos na Blockchain

**Tecnologias:** Web3, Blockchain, SmartContract, Ethereum, Gnosis, Truffle, Ganache, NextJS, GO, Gateway de Pagamentos, Temporal.io, Orquestrador, Workflows de Execução Durável **Desafios:** Desenho do negócio, desenho da arquitetura distribuída e da arquitetura descentralizada, definição de smart contracts

#### CONTATO

dev@richardanchieta.com (11) 91729-4519

https://richardanchieta.com

#### **SOBRE MIM**

Sou um arquiteto de soluções com uma abordagem "mão na massa" e forte background em desenvolvimento de software.

Minha experiência combina a visão estratégica necessária para criar arquiteturas robustas com a habilidade prática de implementar essas soluções, garantindo que elas atendam às necessidades de negócio e superem os desafios técnicos.

# **EDUCAÇÃO**

UNIBAN - 2009 Processamento de Dados

### **TECNOLOGIAS RECENTES**

**FrontEnd**: React com NextJS, gerenciador de estado Zustand e clientes GraphQL.

**BackEnd**: APIs e serviços com GO, C# e TypeScript com frameworks GIN, AspNet Core e Node / NestJS.

**Persistência**: PostgreSQL, MS SQL Server, MongoDB, ElasticSearch.

Identidade e Autorização: OAuth 2.0 e OpenID Connect (Keycloak, IdentityServer/Duende)

**Mensageria**: NATS, Temporal.io, RabbitMQ, MSMQ.

**Observabilidade**: OpenTelemetry, Jagger, Prometheus, Loki, Grafana.

**DevOps e infraestrutura como código:** GIT, Docker, Kubernetes e Ansible.

para o negócio, automação de carteiras digitais, sincronização entre a solução Web2 (tradicional, com e-commerce embarcado) e a solução Web3 (descentralizada), multiplicação do conhecimento com a equipe novata em Blockchain e Web3, gerenciamento e otimização de recursos para um MVP (produto mínimo viável).

#### Plataforma para Acompanhamento de Marca

**Tecnologias**: C#, .NET clássico, Web Forms, Windows Forms, MS SQL Server, MSMQ, OpenCV, HtmlAgilityPack

**Desafios:** Criação de Web Crawler e Scraper, orquestração de serviços por mensageria, reconhecimento de marca textual por padrões e lógicas flexíveis, reconhecimento de visual por Visão Computacional, consolidação, estruturação e indexação dos dados de origem (Google Search, Facebook e Twitter), modelagem e disponibilização de base de dados analítica, geração de dashboards com agregadores de negócio.

#### Aplicativo e Rede Social de Torcedores de Futebol

**Tecnologias**: Ionic Framework, Angular, CSS, C#, .NET, REDIS, MS SQL, SignalR e WebSockets (RealTime)

**Desafios**: Placar em tempo real, integração com plataforma de captura dos jogos televisionados, arquitetura e implementação da rede social com agregações e cálculos na inserção para priorizar performance na leitura, build, implantação e atualização nas lojas de aplicativos (Apple e Google), modelagem "NoSQL" no REDIS.

# Plataforma para Gestão de Moradia Urbana (Fundação Banco do Brasil)

**Tecnologias**: Angular, TypeScript, C#, .NET Core. AspNet Core, MongoDB

**Desafios**: Usabilidade, simplicidade e "amigabilidade" para os usuários da comunidade, assistentes sociais e profissionais das ONGs associadas ao projeto; arquitetura e implementação de mecanismos de geração e captura de questionários para censo demográfico; agregação e geração de dashboard; modelagem para análise de dados por ferramentas externas de BI.

#### Plataforma para Jogos Educativos "Multijogador"

**Tecnologias:** React/NextJS, PixiJS, GO, Gin, WebSockets, NATS, REDIS, PostgreSQL, Raspberry PI, Radio Frequência, WiFi Hot Spot **Desafios:** Sincronização do jogo entre os múltiplos jogadores em tempo real; embarcação no Raspberry PI; compilação multiarquitetura (amd64 e arm64); projeto e implantação dos detalhes ligados ao hardware (hub de rádio frequência, interpretador de sinais RF, WiFi Host Spot personalizado); empacotamento e assinatura digital dos games para instalação e distribuição.